【裁判字號】    88,交易,130
【裁判日期】    890117
【裁判案由】    過失傷害
【裁判全文】
~W2Z2;臺灣臺南地方法院刑事判決~W1Z1;            八十八年度交易字第一三號
    公  訴  人  臺灣台南地方法院檢察署檢察官
    被      告  乙○○
    選任辯護人  蘇陳俊哲
右列被告因過失傷害案件，經檢察官提起公訴（八十八年度偵字第四一二六號），本
院判決如左：
    主  文
乙○○因過失傷害人，處有期徒刑月，如易科罰金，以佰元折算壹日。
    事  實
一、乙○○於民國八十七年十二月三日下午五時三十分許，駕駛車牌號碼ＴＶ－四九
    九六號自用小客車，沿台南縣永康市○○路，由北向南方向行駛，途經該路與永
    大路口，應注意車前狀況且隨時採取必要之安全措施，並能注意，竟疏於注意，
    適有甲○○駕駛ＷＩＩ－六九八號機車搭載丙○○，沿永大路由東向西直行至該
    路口，兩車因而互撞，致甲○○、丙○○人車倒地，甲○○受有頭部外傷、顱內
    出血、右鎖骨骨折；丙○○受有右足踝擦傷及二度燙傷、右前臂裂傷。乙○○於
    肇事後，未被有偵查犯罪職權之公務員或機關發覺前，即主動向警察機關自首，
    進而接受裁判。
二、案經臺灣臺南地方法院檢察署檢察官偵查起訴。
    理  由
一、訊據被告對於右揭駕車肇事致被害人甲○○、丙○○受傷之事實坦承不諱，惟矢
    口否認伊有過失，並辯稱本件車禍是因被害人甲○○駕駛機車未依遵行方向靠右
    行駛所致云云。查右揭事實，有道路交通事故調查表乙份及現場照片多張在卷可
    稽，而被害人甲○○、丙○○確因本件車禍受傷，復有診斷證明書二紙在卷可按
    。按汽車行駛時，駕駛人應注意車前狀況，並隨時採取必要之安全措施，道路交
    通安全規則第九十四條第三項定有明文。被告駕車行經上開肇事路段，自應注意
    依上述道路交通安全規則之規定行車，以策安全，且依當時之天候、路況，並無
    不能注意之情形，乃被告竟疏於注意車前狀況，隨時採取必要之安全措施，因而
    與甲○○所騎機發生碰撞，以致肇事，被告之行為自應認為有過失。台灣省車輛
    行車事故鑑定覆議委員會亦認為被告為肇事之次因，有該會覆議意見書附卷可參
    ，益徵被告行為之有過失。台南區車輛行車事故鑑定委員會，認為被告無肇事因
    素，尚有未洽。而被告之過失行為與被害人受傷間具有相當因果關係，事證己臻
    明確，被告所辯，顯係卸責之詞，不足採信，其犯行堪以認定。
二、核被告所為，係犯刑法第二百八十四條第一項前段之過失傷害罪。被告以一個過
    失行為，造成被害人甲○○、丙○○二人受傷，係一行為觸犯數罪名之想像競合
    犯，應從一重處斷。被告於犯罪未被有偵查犯罪職權之公務員或機關發覺其為犯
    嫌前，主動向警方（大橋派出所）報案自首，此觀道路交通事故調查表之記載甚
    明，且於偵審程序中均有出庭受審，足認其有接受裁判之意思，合於自首要件，
    應依刑法第六十二條前段之規定減輕其刑。爰審酌被告之品性、犯罪情節、犯罪
    所生危害及犯罪後未與被害人達成和解賠償其損害等一切情狀，量處如主文所示
    之刑，並諭知易科罰金之折算標準，以資懲儆。
三、據上論斷，應依刑事訴訟法第二百九十九條第一項前段，刑法第二百八十四條第
    一項前段、第五十五條、第六十二條前段、第四十一條、罰金罰鍰提高標準條例
    第一條前段、第二條，判決如主文。
本案經檢察官曲鴻煜到庭執行職務。
中    華    民    國      八十九      年      一      月      十七      日
                                臺灣臺南地方法院交通法庭
                                        法  官  王  立  村
右正本證明與原本無異。
如不服本判決，應於判決送達後十日內向本院提出上訴狀( 應附繕本 )。
                                        書記官  林  木  村
中    華    民    國      八十九      年      一      月      十九      日
附錄本案論罪科刑法條全文：
刑法第二百八十四條第一項：
因過失傷害人者，處六月以下有期徒刑、拘役或五百元以下罰金，致重傷者，處一年
以下有期徒刑、拘役或五百元以下罰金。


司法院資訊處製作；財團法人民間司法改革基金會備份。
